【裁判字號】    90,上易,2652
【裁判日期】    901002
【裁判案由】    竊盜等
【裁判全文】
臺灣高等法院刑事判決                            九十年度上易字第二六五二號
    上  訴  人
    即  被  告  甲○○
                乙○○
右上訴人，因竊盜等案件，不服臺灣板橋地方法院九十年度易字第六四一號，中華民
國九十年六月一日第一審判決（起訴案號：臺灣板橋地方法院檢察署八十八年度偵字
第二五六八０號）提起上訴，本院判決如左：
    主      文
上訴駁回。
    事實及理由
一、本案經本院審理結果，認為第一審法院以被告甲○○犯刑法第三百二十條第一項
    之竊盜罪，累犯，量處有期徒刑一年六月，並就扣案之偽造車牌貳面及行車執照
    壹紙宣告沒收；被告乙○○犯刑法第三百四十九條第一項之贓物罪，累犯，量處
    有期徒刑捌月，又犯毒品危害防制條例第十一條第一項之持有第一級毒品罪，累
    犯，處有期徒刑壹年，復就扣案之第一級毒品海洛因包（淨重拾陸點陸公
    克）宣告沒收銷燬之，並定執行刑為有期徒刑一年七月，扣案之第一級毒品海洛
    因包（淨重拾陸點陸公克）沒收銷燬之，認事用法及量刑均無不當，應予
    維持，並引用第一審判決書記載之事實，證據及理由（詳如附件－第一審判決書
    乙件）。
二、被告甲○○上訴，仍執陳詞，辯稱同案被告乙○○所駕駛之前開車輛，乃案外人
    「丙○○」所有，伊僅介紹乙○○向「丙○○」購買該車，該車既非伊所竊取，
    扣案之車牌及行照亦非伊所偽造云云，指摘原判決不當，並指稱「丙○○」現在
    北監執行中，可資提訊求證；被告乙○○上訴，並持其在第一審之說詞，辯稱伊
    透過甲○○介紹向「丙○○」買車，「丙○○」先將車交其試開，不知該車為贓
    車，且扣案之海洛因僅其中一包為其所有，另兩包不知從何而來云云，指摘原判
    決不當。本院查：被告甲○○、乙○○上開辯解之詞，經核均與實情不符，不足
    採信，業經第一審判決詳予批駁。且甲○○所稱，「丙○○」在北監執行，請予
    提訊乙節，經本院查證結果，並無「丙○○」其人在監所執行或羈押，有臺灣高
    等法院法務部在監在押資料表附卷可稽；參以檢察官曾依被告等之說詞，調取所
    有「丙○○」之年籍資料供被告等指認，並無一人居住於被告等所稱之「板橋市
    ○○路○段」，被告等指認時，乙○○稱：「好像是六十四年二月十四日生的這
    一位，但我不敢確定。」；甲○○則稱：「都不是，我確定丙○○不是五十九就
    是六十年次。」二人說詞兩岐，足見所謂甲○○介紹乙○○向「丙○○」買車云
    云，乃出於虛構，意在解免甲○○之竊盜等罪責，並減輕乙○○之收受贓物嫌疑
    ，被告等二人之說詞，殊無可採。綜上所述，本件被告等之上訴，均無理由，應
    予駁回。
據上論斷，應依刑事訴訟法第三百六十八條、第三百七十三條，判決如主文。
本案經檢察官沈世箴到庭執行職務。
中      華      民      國     九十     年      十      月      二      日
                              臺灣高等法院刑事第二十一庭
                                  審判長法  官  葉  騰  瑞
                                        法  官  莊  明  彰
                                        法  官  黃  國  忠
右正本證明與原本無異。
不得上訴。
                                        書記官  鐘  秀  娥
中      華      民      國     九十     年      十      月      三      日
附錄：本案論罪科刑法條全文
刑法第三百二十條第一項：
意圖為自己或第三人不法之所有，而竊取他人之動產者，為竊盜罪，處五年以下有期
徒刑、拘役或五百元以下罰金。
刑法第三百四十九條第一項：
收受贓物者，處三年以下有期徒刑、拘役或五百元以下罰金。
毒品危害防制條例第十一條第一項：
持有第一級毒品者，處三年以下有期徒刑、拘役或新臺幣五萬元以下罰金。


司法院資訊處製作；財團法人民間司法改革基金會備份。
